臺灣新北地方法院三重簡易庭小額民事判決
   　　　　　　　　　　　　　　　　110年度重小字第2583號

原　　　告　華南產物保險股份有限公司

法定代理人　陳文智　
訴訟代理人　林唯傑　
　　　　　　管禮　　
　　　　　　張嘉琪　
被　　　告　黃培倫　

訴訟代理人　賴俊翰　
　　　　　　林冠華　
被　　　告　林俊宏　

上列當事人間請求侵權行為損害賠償事件，經本院於民國110年
11月17日言詞辯論終結，本院判決如下：
    主  文
被告應連帶給付原告新臺幣壹萬柒仟捌佰貳拾肆元，及均自民國
一一○年七月三十日起至清償日止，按年息百分之五計算之利息
。
原告其餘之訴駁回。
訴訟費用新臺幣壹仟元由被告連帶負擔新臺幣玖佰肆拾肆元，餘
由原告負擔。
本判決原告勝訴部分得假執行。
    事實及理由要領
一、原告主張：
    被告黃培倫、林俊宏前於民國108年10月8日13時46分許，分
    別駕駛車牌號碼000-0000號自用小客車及MCU-5321號普通重
    型機車，行經新北市○○區○○路000號對面處時，均因未
    注意車前狀況之過失，由被告黃培倫駕駛ANZ-0917號車撞及
    前方由訴外人廖素麗所駕駛之車牌號碼000-000號普通重型
    機車後，再由被告林俊宏駕駛MCU-5321號車自後方追撞，被
    告林俊宏所駕駛之機車因而側倒，撞擊停放於上開地點、由
    原告所承保、訴外人  元科技有限公司所有、由訴外人黃采蓁
    所駕駛之車牌號碼000-0000號自用小客車（下稱系爭車輛）
    ，系爭車輛因而受損，經送修後之修復費用共計新臺幣（下
    同）1萬8,888元（零件1萬1,531元、工資7,357元），上情
    已經新北市政府車輛行車事故鑑定委員會新北車鑑字第
    0000000號鑑定意見書認被告2人均未注意車前狀況，均為肇
    事原因（110年11月3日陳報狀卷附），被告2人自就本件事
    故成立共同侵權責任甚明，原告並已依保險契約如數賠付被
    保險人上開修復費用，爰依侵權行為損害賠償及債權讓與等
    法律關係提起本件訴訟，並聲明：被告2人應連帶給付原告1
    萬8,888元，及自起訴狀繕本送達翌日起至清償日止，按年
    息百分之5計算之利息。
二、被告林俊宏則以：
    認為本件肇事責任為被告2人各2分之1，此自110年11月17日
    言詞辯論期間當庭勘驗之結果即可得知，另就修復費用部分
    主張折舊等語置辯，並聲明：原告之訴駁回。
三、被告黃培倫則以：
    依警方製作之車禍事故現場圖所記載，本件事故係被告黃培
    倫追撞訴外人廖素麗，後方之被告林俊宏因煞車不及，追撞
    被告黃培倫時側倒碰撞停放一旁之系爭車輛，故系爭車輛之
    受損自與被告黃培倫無涉。另依110年11月17日當庭撥放之
    畫面，於14分24秒處，被告林俊宏與前車距離不足一車身，
    沒有預留煞停的空間致後續碰撞，被告黃培倫對此狀況並無
    預見可能性，故被告林俊宏若有保持行車距離，應不致因煞
    車不及追撞被告黃培倫之車輛，導致系爭車輛受損，被告林
    俊宏自應就系爭車輛之車損負全部責任，而與被告黃培倫無
    關等語置辯，並聲明：原告之訴駁回。
三、得心證之理由：
（一）原告主張之前揭事實，業據其提出道路交通事故當事人登
      記聯單、初步分析研判表、車損照片、估價單、統一發票
      、行車執照（本院卷第15至25頁）、新北市政府車輛行車
      事故鑑定意見書（110年10月15日陳報狀卷附）等件為證
      ，核屬相符，並經本院依職權向新北市政府警察局新莊分
      局調閱本件事故資料核閱屬實，本院亦於110年11月17日
      言詞辯論期間當庭勘驗事故監視器錄影光碟，勘驗結果為
      ：「14分20秒，畫面出現訴外人廖素麗駕駛之車號000-00
      0機車（下稱廖素麗車輛），往畫面上方行駛。14分23秒
      ，畫面出現被告黃培倫駕駛之車號000-0000自用小客車（
      下稱黃培倫車輛），往畫面上方行駛。14分24秒，畫面出
      現被告林俊宏駕駛之車號000-0000機車（下稱林俊宏車輛
      ，跟隨於黃培倫車輛之後，往畫面上方行駛。14分33秒，
      黃培倫車輛煞車不及碰至前方等待左轉至對向車道之廖素
      麗車輛。林俊宏車輛亦煞車不及碰撞至前方黃培倫車輛，
      車輛並右傾撞擊至原告所承保訴外人黃采蓁駕駛之車號
      000-0000車輛。」等情，有該日言詞辯論筆錄可佐，被告
      林俊宏亦不爭執其就本件事故具有過失。至被告黃培倫雖
      以其無過失，應由被告林俊宏負全部肇事責任云云置辯，
      然依道路交通事故現場圖所記載，被告黃培倫追撞訴外廖
      素麗所駕駛之普通重型機車，致其後方之被告林俊宏因煞
      車不及撞擊被告黃培倫所駕駛之車輛，致前開車量傾倒後
      造成系爭車輛毀損，是被告黃培倫就其與被告林俊宏間之
      撞擊發生亦具有過失，就其後被告林俊宏之車輛造成系爭
      車輛毀損自亦有過失，就此新北市政府警察局新莊分局及
      車輛行車事故鑑定委員會亦為相同之判斷，有初步分析研
      判表及鑑定意見書在卷可佐。從而，被告黃培倫辯以林俊
      宏之車輛造成系爭車輛之車損與其無關，其並無過失云云
      ，尚難採信，其自應與被告林俊宏負共同侵權責任甚明。
（二）按因故意或過失，不法侵害他人之權利者，負損害賠償責
      任。數人共同不法侵害他人之權利者，連帶負損害賠償責
      任。汽車、機車或其他非依軌道行駛之動力車輛，在使用
      中加損害於他人者，駕駛人應賠償因此所生之損害。但於
      防止損害之發生，已盡相當之注意者，不在此限，民法第
      184條第1項前段、第185條第1項前段、第191條之2分別定
      有明文。次按民事上共同侵權之加害行為，共同侵權行為
      人間不以有意思聯絡為必要，數人因過失不法侵害他人之
      權利，苟各行為人之過失行為，均為其所生損害共同原因
      ，即所謂行為關連共同，亦足成立共同侵權行為，依上揭
      規定，各過失行為人對於被害人應負全部損害之連帶賠償
      責任（最高法院67年台上字第1737號裁判要旨參照）。又
      被保險人因保險人應負保險責任之損失發生，而對於第三
      人有損失賠償請求權者，保險人得於給付賠償金額後，代
      位行使被保險人對於第三人之請求權。但其所請求之數額
      ，以不逾賠償金額為限，保險法第53條第1項亦有明文規
      定。
（三）另按不法毀損他人之物者，被害人得請求賠償其物因毀損
      所減少之價額，民法第196條定有明文。而依此規定請求
      賠償物被毀損所減少之價額，固得以修復費用為估定之標
      準，但以必要者為限（如修理材料以新品換舊品，應予折
      舊）。查系爭車輛為108年7月（推定15日）出廠使用，有
      行車執照在卷可稽（本院卷第25頁），至108年10月8日受
      損時止，已使用2月餘，依營利事業所得稅查核準則第95
      條第6項規定：「固定資產提列折舊採用定率遞減法者，
      以一年為計算單位，其使用期間未滿一年者，按實際使用
      之月數相當於全年之比例計算之，不滿一月者，以一月計
      」之方法計算結果，該車實際使用之期間應以3月計算。
      再依行政院所頒定資產耐用年數表及固定資產折舊率之規
      定，非運輸業用客車、貨車之耐用年數為5年，按定率遞
      減法每年折舊千分之369，則原告請求之修理費中零件費
      用1萬1,531元，依上開標準計算其折舊後為1萬0,467元（
      計算式如附表，小數點以下四捨五入）。是本件原告承保
      車輛所受損害之合理修復費用為上開扣除折舊額之零件費
      用1萬0,467元及其他無須折舊之工資費用7,357元，共計1
      萬7,824元（計算式：1萬0,467元＋7,357元）。
四、從而，原告依侵權行為法律關係，請求被告連帶給付1萬
    7,824元及自起訴狀繕本送達翌日即均自110年7月30日起（
    本院卷第87至第89頁）至清償日止，按年息百分之5計算之
    利息，為有理由，應予准許；逾此部分之其餘請求，則無理
    由，應予駁回。
五、本件事證已臻明確，兩造其餘攻擊、防禦方法，經本院審酌
    後，認對於判決結果不生影響，爰不一一論述，附此敘明。
六、本件原告勝訴部分係依小額訴訟程序所為被告敗訴之判決，
    應依職權宣告假執行。另確定本件訴訟費用額為1,000元（
    第一審裁判費1,000元），應由被告連帶負擔944元，餘由原
    告負擔。
中    華    民    國   110    年    11    月    30    日
                  臺灣新北地方法院三重簡易庭
                      法      官  王雅婷
以上正本係照原本作成。
如不服本判決，應於送達後20日內，向本院提出上訴狀，並表明
上訴理由（上訴理由應表明一、原判決所違背之法令及具體內容
。二、依訴訟資料可認為原判決有違背法令之具體事實。），如
於本判決宣示後送達前提起上訴者，應於判決送達後20日內補提
上訴理由書（須附繕本），如未於上訴後20日內補提合法上訴理
由書，法院得逕以裁定駁回上訴。
中    華    民    國   110    年    11    月    30    日
                      書  記  官  陳芊卉
 
附表
-----
折舊時間           金額
第1年折舊值        18,243×0.369=6,732
第1年折舊後價值    18,243-6,732=11,511
第2年折舊值        11,511×0.369=4,248
第2年折舊後價值    11,511-4,248=7,263
第3年折舊值        7,263×0.369=2,680
第3年折舊後價值    7,263-2,680=4,583
第4年折舊值        4,583×0.369=1,691
第4年折舊後價值    4,583-1,691=2,892
第5年折舊值        2,892×0.369×(2/12)=178
第5年折舊後價值    2,892-178=2,714